臺灣士林地方法院刑事判決　　　　　　　95年度訴字第1124號
公　訴　人　臺灣士林地方法院檢察署檢察官
被　　　告　甲○○
上列被告因違反毒品危害防制條例案件，經檢察官提起公訴（95
年度毒偵字第1940號）及移請併案審理（臺灣板橋地方法院檢察
署95年度毒偵字第7391號），而被告於準備程序中就被訴事實為
有罪之陳述，經合議庭裁定由受命法官獨任進行簡式審判程序，
並判決如下：
    主  文
甲○○施用第一級毒品，累犯，處有期徒刑拾月，扣案之第一級
毒品海洛因貳包（淨重分別為零點貳肆公克及零點貳伍公克）沒
收銷燬、包裝袋壹個及鏟管壹支，均沒收。
    事實及理由
壹、程序部分：
一、按適用簡式審判程序之有罪判決書之製作，準用刑事訴訟法
    第454 條之規定，同法第310 條之2 定有明文。本件經合議
    庭裁定由受命法官獨任進行簡式審判程序，爰依照前開法律
    規定，準用刑事訴訟法第454 條為判決書之製作，先予敘明
    。
二、次按簡式審判程序之證據調查，不受刑事訴訟法第159 條第
    1 項所定：「被告以外之人於審判外之言詞或書面陳述，不
    得作為證據。」之限制，此見同法第273 條之2 規定甚明，
    據此，本件卓釗旭於警詢之陳述，屬被告以外之人於審判外
    所為之陳述，依照前開法律規定，亦得作為證據，併予敘明
    。
貳、實體認定部分：
一、犯罪事實：甲○○曾因違反肅清煙毒條例案件，經法院判處
    有期徒刑3 年2 月確定，甫於民國94年1 月12日縮刑期滿執
    行完畢。又其曾因施用毒品案件經法院裁定送觀察勒戒，於
    93年11月24日執行完畢釋放。詎又基於施用第一級毒品之犯
    意，自95年8 月間某日起至95年10月29日止，每日1 至2 次
    ，在臺北市○○區○○路283 號或臺北縣板橋市○○路275
    巷75號4 樓等處，以針筒注射海洛因溶液入身體之方式施用
    海洛因多次，期間曾於95年9 月27日23時55分許在台北市○
    ○區○○街雨農橋頭為警查獲，當場扣得其所有之海洛因1
    包（淨重0.24公克）及鏟管1 支，另於95年10月29日22時30
    分許在台北縣板橋市○○路275 巷75號4 樓為警查獲，當場
    扣得卓釗旭提供其施用剩餘之海洛因1 包（淨重0.25公克）
    ，且2 次被查獲均經採尿送驗呈鴉片類嗎啡之陽性，而查悉
    上情。案經臺北市政府警察局士林分局報告臺灣士林地方法
    院檢察署檢察官偵查起訴暨臺北縣政府警察局板橋分局報告
    臺灣板橋地方法院檢察署檢察官移請併案審理。
二、認定前揭犯罪事實所依據之證據名稱：
  (一)台灣尖端先進生技醫藥股份有限公司濫用藥物檢驗報告、臺
    北市政府警察局偵辦毒品案件尿液檢體委驗單各1 份。
  (二)台灣檢驗科技股份有限公司濫用藥物尿液檢驗報告、台北縣
    政府警察局板橋分局偵辦毒品危害防制條例犯罪嫌疑人姓名
    綽號對照表各1 份。
  (三)扣案之海洛因2 包（淨重分別為0.24公克及0.25公克）、鏟
    管1 支及法務部調查局鑑定書、台北縣政府警察局板橋分局
    偵辦毒品危害防制條例案查獲毒品初步鑑驗報告書各1 份。
  (四)被告於警詢、偵訊及本院訊問時之自白。
三、核被告所為，係犯毒品危害防制條例第10條第1 項之施用第
    一級毒品罪。其因施用第一級毒品海洛因而持有之，持有之
    低度行為，為施用之高度行為所吸收，不另論罪。按施用第
    一級毒品之犯罪構成要件中，本身即含有反覆延續實行數個
    同種類行為之特質，被告於95年8 月間某日起至同年10月29
    日期間內反覆延續數次施用海洛因之行為，依一般社會通念
    為刑法評價上時，應僅成立一罪。起訴意旨雖未敘及被告逾
    95年9 月27日12時至95年10月29日止，此期間施用第一級毒
    品之犯行，惟此部分因與起訴之犯罪事實，具有實質上一罪
    之裁判上一罪關係，為起訴效力之所及，本院自得一併加以
    審究。又被告有如犯罪事實項下所示之前科紀錄，此有臺灣
    高等法院被告前案紀錄表1 份附卷可稽，其於徒刑執行完畢
    後5 年內，故意再犯本案有期徒刑以上之罪，為累犯，應依
    刑法第47條第1 項規定，加重其刑。爰審酌被告施用毒品戕
    害自身，施用毒品之次數、頻率，犯罪後坦承犯行，併其生
    活狀況、品行、智識程度等一切情狀，量處如主文所示之刑
    ，以資儆懲。至扣案之海洛因2 包（淨重分別為0.24公克及
    0.25公克），其中95年9 月27日扣案者，為被告持有供本案
    施用第一級毒品所剩，另95年10月29日扣案者，則係同時被
    查獲之卓釗旭持供被告施用後所餘，均應依毒品危害防制條
    例第18條第1 項前段規定沒收銷燬。另95年9 月27日扣案海
    洛因之包裝袋1 個及鏟管1 支，為被告所有供本案犯罪所用
    之物，業據其自承在卷，爰依刑法第38條第1 項第2 款宣告
    沒收。至被告用以施用第一級毒品之針筒並未扣案，且被告
    供稱已經丟棄，為免將來執行困難，爰不另為沒收之諭知。
    再95年10月29日扣案海洛因之包裝袋1 個，則屬同案被查獲
    之卓釗旭所有，非被告所有之物，此經卓釗旭於警詢、偵訊
    時陳述明確，自無從宣告沒收，附此敘明。
四、依刑事訴訟法第273 條之1 第1 項、第299 條第1 項前段，
    毒品危害防制條例第10條第1 項、第18條第1 項前段，刑法
    第11條、第47條第1 項、第38條第1 項第2 款，判決如主文
    。
五、如不服本判決，應於判決送達後10日內，向本院提出上訴狀
    。
本案經檢察官黃德松到庭執行職務。
中　　華　　民　　國　　96　　年　　2 　　月　　16　　日
                  刑事第五庭法  官  周群翔
以上正本證明與原本無異。
                            書記官  劉育君
中　　華　　民　　國　　96　　年　　2 　　月　　16　　日
附錄本案論罪科刑法條全文：
毒品危害防制條例第10條
施用第一級毒品者，處6 月以上5 年以下有期徒刑。
施用第二級毒品者，處3 年以下有期徒刑。
